【裁判字號】    88,上更(一),760
【裁判日期】    890229
【裁判案由】    違反水利法
【裁判全文】
臺灣高等法院刑事判決                      八十八年度上更（一）字第七六０號
    上  訴  人
    即  被  告  甲○○
右上訴人，因水利法案件，不服台灣台北地方法院，八十六年度訴字第八七九號，中
華民國八十六年七月二十五日第一審判決（起訴案號：台灣台北地方法院檢察署八十
五年度偵字第二四四九七號）提起上訴，本院判決後，經最高法院發回，本院判決如
左：
    主      文
上訴駁回。
甲○○緩刑伍年。
    事      實
一、甲○○明知主管機關為保護水道，禁止在行水區內傾倒廢土，竟於民國八十五年
    十一月二日零時十五分許，駕駛車牌號碼ＧＣ－二二二號營業大貨車（登記在松
    信交通公司名下），以載運每車廢土酬勞新台幣三千元之代價，自台北縣中和市
    ○○路附近之建築工地載運廢土至台北縣新店市○○路○段二○六巷內之新店溪
    行水區內傾倒廢土，足以影響水流，遇大雨將危及附近道路、橋樑通行及住戶之
    安全，致生公共危險，而為台北縣政府工務局人員乙○○會同台北縣警察局新店
    分局警員當場查獲。
二、案經台北縣警察局新店分局報請臺灣台北地方法院檢察署檢察官偵查起訴。
    理      由
一、訊之上訴人即被告甲○○矢口否認有何違反水利法之不法犯行，辯稱：伊係第一
    次載運廢土至該處傾倒，僅傾倒一部分廢土即被查獲云云，經查，依台北縣政府
    工務局於現場查獲被告時所拍攝之照片所示，停於現場之被告所駕駛之ＧＣ─２
    ２２號大貨車其車斗已向後升起傾倒廢土，且在後有挖土機向車上挖取廢土，而
    被制止時，大貨車上後半段之廢土亦已傾倒完竣，此觀之現場照片可明（見偵卷
    第二一、二二頁) ，被告亦不諱言已有傾倒一部分廢土，此外並有台北縣政府工
    務局會勘紀錄、代保管條等件附卷可稽，復經檢察官於八十六年三月十四日上午
    十時許勘驗現場，製有履勘現場筆錄及照片九張在卷可證。又被告傾倒廢土之位
    置原屬新店溪河道，均已堆積廢土，業經檢察官勘驗現場無誤，製有履勘現場筆
    錄附卷可佐(見偵卷第二五頁)，已生影響水流，如遇大雨將危及附近道路、橋樑
    通行及住戶之安全，致生公共危險。是本件被告違反水利法之事證明確，犯行堪
    予認定。
二、查台北縣新店市○○路○段二○六巷業經台灣省政府於七十四年七月二日以（七
    四）府建水字第一四九九０八號公告為台北縣新店溪行水區，有台北縣政府八十
    六年七月一日（八六）北府工水字第二二六七一五號函暨台灣省政府公告、新店
    溪第三十三號斷面圖在卷可證，被告在行水區內傾倒廢棄物，足以瘀塞河道，妨
    礙水流，於夏季水位高漲時，河水宣泄不易，有使河水潰堤之虞，有違水利法第
    七十八條第一項第一款之規定，並致生公共危險，核其所為，係犯水利法第九十
    二條之一第一項後段之罪。原審以上訴人罪證明確，適用水利法第九十二條之一
    第一項後段，審酌被告犯罪之動機、目的、犯罪所生之危害及犯罪後之態度等一
    切情狀，量處有期徒刑陸月，認事用法均無不合，量刑亦屬適當，上訴論旨，空
    言否認犯罪，指摘原判決不當，為無理由，應予駁回。末查，被告前未曾受有期
    徒刑以上刑之宣告，此有台灣高等法院檢察署刑事資料中心前科查註紀錄表附卷
    可稽，經此起訴審判後，當能知所警惕，信無再犯之虞，本院認所宣告之刑以暫
    不執行為適當，爰併諭知緩刑五年，以策自新。
據上論斷，應依刑事訴訟法第三百六十八條、刑法第七十四條第一款，判決如主文。
本案經檢察官鍾鳳玲到庭執行職務。
中華    民    國    八十九    年        二        月      二十九    日
                            台灣高等法院刑事第七庭
                                審判長法  官  吳  啟  民
                                      法  官  施  俊  堯
                                      法  官  蘇  隆  惠
右正本證明與原本無異。
如不服本判決應於收受送達後十日內向本院提出上訴書狀，其未敘述上訴之理由者並
得於提起上訴後十日內向本院補提理由書（均須按他造當事人之人數附繕本）。
                                      書記官  廖  嫣  雯
中    華    民    國    八十九    年        三        月      二        日
附錄：本案論罪科刑法條全文
水利法第九十二條之一第一項：
違反第七十八條第一項各款情形之一者，除通知限期回復原狀、清除或廢止違禁設施
外，處六千元以上三萬元以下罰鍰；因而損害他人權益者，處三年以下有期徒刑、拘
役或科或併科四千元以上兩萬元以下罰金；致生公共危險者，處五年以下有期徒刑，
得併科六千元以上三萬元以下罰金。


司法院資訊處製作；財團法人民間司法改革基金會備份。
